【裁判字號】    98,簡上,926
【裁判日期】    981021
【裁判案由】    賭博
【裁判全文】
臺灣板橋地方法院刑事判決             98年度簡上字第926號
公  訴  人  臺灣板橋地方法院檢察署檢察官
上  訴  人
即  被  告  乙○○
輔  佐  人  甲○○
上列上訴人即被告因賭博案件，不服本院98年度簡字第1345號，
中華民國98年3 月3 日第一審簡易判決（聲請簡易處刑案號：臺
灣板橋地方法院檢察署98年度偵字第4042號），提起上訴，本院
管轄之第二審合議庭判決如下：
    主  文
上訴駁回。
乙○○緩刑貳年，並應向公庫支付新臺幣伍仟元。
   事  實 及 理  由
一、本案經本院審理結果，認第一審判決以上訴人即被告乙○○
    所為係犯刑法第266 條第1 項前段之在公眾得出入之場所賭
    博財物罪，判處罰金新臺幣（下同）二千元，如易服勞役，
    以一千元折算一日，扣案之撲克牌一副及賭資三百九十元均
    沒收，其認事用法均無違誤，量刑亦屬適當，應予維持，並
    引用如附件所示第一審刑事簡易判決書所記載之事實、證據
    及理由。
二、上訴人即被告上訴意旨對於被訴事實為有罪之陳述，僅以其
    深具悔意，請求從輕量刑，並給予緩刑宣告等語。
三、按被告既為有罪之陳述，是原審以被告犯罪事實明確，依刑
    事訴訟法第449 條第1 項前段、第3 項、第454 條第2 項，
    刑法第266 條第1 項前段、第2 項、第42條第3 項前段，刑
    法施行法第1 條之1 規定，並審酌被告在公眾得出入之場所
    賭博財物，助長投機風氣，影響社會善良風俗，惟所賭財物
    尚微，所生危害非重，且於警詢時及偵查中均坦承犯行，尚
    具悔意，兼衡被告之品行、智識程度、生活狀況、犯罪之動
    機、目的、手段、犯罪後之態度等一切情狀，判處被告罰金
    二千元，並諭知易服勞役之折算標準，其認事用法並無違誤
    ，量刑均屬妥適。上訴人即被告上訴意旨雖另認原審量刑過
    重，請求從輕量刑，然查：刑罰之量定，固屬法院自由裁量
    之職權行使，但仍應審酌刑法第57 條 所列各款事由及一切
    情狀，為酌量輕重之標準，並非漫無限制，在同一犯罪事實
    與情節，如別無其他加重或減輕之原因，下級審法院量定之
    刑，亦無過重或失輕之不當情形，則上級審法院對下級審法
    院之職權行使，原則上應予尊重。本件原審判決業已考量上
    開各項情狀，量刑並無失當之處，被告上訴意旨認原審量刑
    過重部分，尚無理由，應予駁回。惟被告前未曾受其他有期
    徒刑以上刑之宣告，有臺灣高等法院被告前案紀錄表一份在
    卷為憑，其因一時失慮，觸犯刑章，事後已坦承犯行，深具
    悔意，本院認被告經此偵審教訓，當知警惕，信無再犯之虞
    ，應以暫不執行其刑為適當，爰併依刑法第74條第1 項第1
    款之規定，予以宣告緩刑二年，並斟酌被告侵害法益之程度
    ，依刑法第74條第2 項第4 款之規定併命其應向公庫支付五
    千元。
據上論斷，應依刑事訴訟法第455 條之1 第1 項、第3 項、第
368 條、第373 條、第364 條，刑法第74條第1 項第1 款、第2
項第4款，判決如主文。
本案經檢察官陳旭華到庭執行職務。
中    華    民    國    98    年    10    月    21    日
                    刑事第十庭  審判長法  官 李幼妃
                                      法  官 鄭凱文
                                      法  官 張紹省
以上正本證明與原本無異。
本件不得上訴。
                                      書記官 周雅玲
中    華    民    國    98    年    10    月    21    日


司法院資訊處製作；財團法人民間司法改革基金會備份。
